臺灣嘉義地方法院刑事判決
109年度訴字第743號
公  訴  人  臺灣嘉義地方檢察署檢察官
被      告  許美月


輔  佐  人
即被告之女  蔣婷伃


指定辯護人  許洋頊律師
上列被告因違反毒品危害防制條例案件，經檢察官提起公訴（10
9年度偵字第8421號），本院判決如下：
    主  文
許美月販賣第二級毒品，處有期徒刑柒年陸月。扣案之行動電話
壹支（含門號0000000000號SIM卡壹張）沒收之。
    犯 罪 事 實
一、許美月明知甲基安非他命係毒品危害防制條例第2條第2項第
    2款規定所管制之第二級毒品，依法不得販賣，竟意圖營利
    ，基於販賣第二級毒品之犯意，以其所有之門號0000000000
    號行動電話1支（含SIM卡1張），通訊軟體LINE暱稱「小莉
    」作為聯絡工具。陳○○於民國109年2月4日23時44分許起至
    翌（5）日0時49分許止，以其所持用之門號0000000000號行
    動電話以LINE與許美月聯絡，約定向許美月購買新臺幣（下
    同）1千元之甲基安非他命，並於同日0時49分許稍後，前往
    許美月位於嘉義縣○○鄉○○村0鄰○○00號之4住處，由許美月販
    賣1千元之甲基安非他命1包予陳○○1次，陳○○則賒欠1千元。
    嗣於同年2月20日13時50分許，陳○○因另案遭警緝獲，坦承
    有於同年2月18日23時30分許，施用甲基安非他命1次，並供
    出其毒品來源為許美月，再於同年8月6日10時50分許，經員
    警持本院之搜索票，前往許美月上址住處執行搜索，扣得前
    開行動電話1支（含SIM卡2張）。
二、案經嘉義縣警察局移送臺灣嘉義地方檢察署檢察官偵查起訴
    。
    理  由
壹、證據能力：
一、被告以外之人於審判外之言詞或書面陳述，除法律有規定者
    外，不得作為證據。刑事訴訟法第159條第1項定有明文。證
    人陳○○於警詢時所為之證述，係審判外之陳述，被告許美月
    及其辯護人均爭執其證據能力；復證人陳○○於偵查中業已具
    結陳述，且於本院審理時亦到庭具結證述，故尚難認其於警
    詢之陳述，就證明犯罪事實之存否，有其不可或缺之必要性
    ，故其此部分之陳述，應認無證據能力，但仍得作為彈劾證
    據，用以爭執或減損被告、證人陳述之證明力（最高法院97
    年度台上字第67、483號判決意旨參照）。
二、按證人所提供之意見或所推測之事項，如與其體驗之事實無
    關者，依刑事訴訟法第160條規定，固無證據能力；但如其
    陳述係以其實際之經驗為基礎時，既非單純之個人意見或推
    測之詞，亦非間接傳聞自他人之陳述，仍得作為證據（最高
    法院105年度台上字第111號判決意旨參照）。被告之辯護人
    就證人陳○○於本院審理時證稱：「她好像回我說『好啊，你
    過來』」、「她好像問我說找他有什麼事」、「被告好像也
    是跟我說好你過來」、「這二句話好像是她說沒有關係，叫
    我過去」、「一般會講我請你，就是一起去吃東西，或者有
    給別人東西，不可能是指錢」等語（見本院卷第265至267、
    277頁），主張係屬證人陳○○主觀臆測及個人意見，並無證
    據能力等語（見本院卷第315頁）。然證人陳○○上開證述，
    係以自己與被告之LINE前後對話內容，本其親身見聞之直接
    觀察，基於合理體驗之事實所為證述，並非單純之臆測或個
    人意見，從而證人陳○○此部分之證述，有證據能力。
三、被告以外之人於偵查中向檢察官所為之陳述，除顯有不可信
    之情況者外，得為證據，刑事訴訟法第159條之1第2項定有
    明文。證人陳○○於檢察官依法訊問並命具結之證詞，本院審
    酌其陳述時之外在環境及情況，無顯有不可信之情況，從
    而其此部分之證述，有證據能力。
四、被告以外之人於審判外之陳述，雖不符刑事訴訟法第159條
    之1至第159條之4之規定，而經當事人於審判程序同意作為
    證據，法院審酌該言詞陳述或書面陳述作成時之情況，認為
    適當者，亦得為證據，刑事訴訟法第159條之5第1項定有明
    文。查檢察官、被告及其辯護人對上開一、二以外之本件認
    定犯罪事實依據之各項傳聞證據，均同意有證據能力，本院
    審酌其等證據作成時之情況，均核無違法取證或其他瑕疵，
    認為以其等作為證據為適當，各應有證據能力。
五、本判決其餘憑以認定犯罪事實之非供述證據，查無違反法定
    程序取得之情，依同法第158條之4規定反面解釋，亦具證據
    能力。
貳、實體方面：
一、訊據被告固供承有於上開時間，以上揭行動電話LINE暱稱「
    小莉」，與證人陳○○聯絡並約定見面等情，惟矢口否認有販
    賣甲基安非他命之犯行，辯稱：當時陳○○跟我聯絡是因為沒
    有錢吃飯、加油，要跟我借錢，但當天晚上我並未跟他碰面
    ，他是因為我在警詢時說他有跟我求歡，心生不滿，要報復
    我才做偽證云云。然查：
(一)上開犯罪事實，業經證人陳○○於偵查及本院審理時證述明確
    （見偵卷第20至21頁，本院卷第261至282頁），復有本院搜
    索票、搜索扣押筆錄、扣押物品目錄表、扣押物品收據、本
    院勘驗筆錄各1份暨附件譯文3份、LINE翻拍照片19張在卷可
    查（見警卷第17至26頁，本院卷第159至167、227至228、24
    7至250頁），並有門號0000000000號行動電話1支（含SIM卡
    1張）扣案可證。
(二)證人陳○○有施用甲基安非他命之犯罪紀錄，且有於109年2月
    18日23時30分許，施用甲基安非他命1次，經本院以109年度
    嘉簡字第454號判決判處有期徒刑4月，於109年6月24日確定
    等情，有其臺灣高等法院被告前案紀錄表、上開判決書各1
    份附卷可稽（見本院卷第23至36、141至143頁），是證人陳
    ○○有向被告購買甲基安非他命施用以抵癮之需求。
(三)本件雖無從自被告供述查知其交付毒品之利得若干，惟販賣
    毒品之行為，本無一定之公定價格，是其各次買賣價格，當
    亦各有差異，或隨供需雙方之資力、關係之深淺、需求之數
    量、貨源充裕與否、販賣者對於資金之需求如何，殷切與否
    ，以及政府查緝之態度，進而為各種不同之風險評估，而為
    機動性調整，是其價格標準，自非一成不變。況且，販賣者
    從各種「價差」或「量差」或係「純度（如摻入葡萄糖等物
    ）」謀取利潤方式，或有差異，然其所圖利益之非法販賣行
    為目的，則屬相同，並無二致。因之，販賣利得，除經行為
    人（被告）坦承，或其價量至臻明確，確實難以究其原委。
    但依一般民眾普遍認知毒品之非法交易，向為政府查禁森嚴
    ，且重罰不寬貸，衡諸常情，倘非有利可圖，絕無平白甘冒
    被重罰高度風險之理，從而，舉凡其有償交易，除足反證其
    確另基於某種非圖利本意之關係外，通常尚難因無法查悉其
    買進、賣出之差價，而諉無營利之意思，或阻卻販賣犯行之
    追訴（最高法院87年度台上字第3164號判決意旨參照）。是
    倘被告於販賣甲基安非他命之行為無利可圖，則何以甘冒一
    旦查獲將被處最輕本刑7年以上有期徒刑之重罪，而販賣甲
    基安非他命予證人陳○○，足認被告確有營利意圖。
二、被告雖以前詞置辯：
(一)被告於本院準備程序及審理時均辯稱：我當天並未與陳○○碰
    面，我借錢給他是109年2月5日前1、2天的事情云云（見本
    院卷第65、225、339頁），然觀諸被告歷次於警詢、偵查時
    ，並未提及上揭有利之辯解，此有被告之警詢筆錄、本院勘
    驗筆錄各1份暨附件譯文3份、偵訊筆錄2份在卷可考（見警
    卷第1至9頁，偵卷第13頁正反面、第27頁正反面，本院卷第
    227至228、247至250頁），被告迄至本院準備程序及審理時
    ，始為前揭辯詞，是否可信，已屬存疑。況經本院勘驗被告
    於警詢及偵查時之錄影光碟，員警及檢察官提示案發時之被
    告與證人陳○○之LINE對話內容，詢問被告LINE對話內容為何
    ，被告於警詢時係自承：「他要跟我做什麼，還跟我拿，借
    錢這樣啦」、「因為他有跟我現金1千元，我討錢是因為我
    ，我是看他，我心軟，我看他沒錢，我是看他沒現金，沒有
    生活費，沒錢吃飯，我現金借他錢，我才跟他討錢這樣」等
    語（見本院卷第247至248頁），於偵查時則供承：於109年2
    月4日，陳○○說他沒有錢吃飯、加油，要跟我借錢，我有借1
    千元給他等語，亦有本院勘驗筆錄各1份暨附件譯文2份在卷
    足憑（見本院卷第248至249頁），足見其於警詢及偵查時雖
    辯稱證人陳○○當時是要向被告借款，惟其確有與證人陳○○碰
    面，堪認其上開所辯，是否為真，更顯有疑。
(二)再者，被告就借錢給證人陳○○之次數，於本院準備程序時先
    自陳：我與陳○○只見過2次面，第1次他沒有跟我借錢，是第
    2次見面時，他說他沒有錢加油、吃飯，所以跟我借1千元，
    我總共借過他1次1千元云云（見本院卷第65頁），嗣於本院
    審理時則翻異前詞，改稱：我總共借給陳○○2次錢，都是1千
    元云云（見本院卷第225頁），顯見被告前後供述不一致，
    故被告上開所辯，是否足採，亦非無疑。
(三)案發時被告確有與證人陳○○碰面：
  ⒈證人陳○○於109年2月4日23時44分起至翌（5）日0時49分許，
    以LINE與被告聯絡，證人陳○○分別傳送「姐」、「現在去找
    妳（誤載為你）方便嗎」、「還會有什麼事」、「跟上次去
    找妳一樣的事情」、「拿給我，妳自己不就沒東西吃了」給
    被告，被告過程中雖有傳送訊息，然卻事後又收回，而最後
    是被告傳送「你機車停在外面用走的進來就好」訊息給證人
    陳○○等情，有LINE翻拍照片3張附卷可稽（見警卷第18至19
    頁），先予敘明。
　⒉被告於警詢及偵查時均已坦承有跟證人陳○○碰面乙節，業如
    前述。觀諸上開被告與證人陳○○當天晚上之LINE對話內容（
    見警卷第18至19頁），2人最後之對話時間，係於109年2月5
    日0時49分許，當時被告是傳送「你機車在外面用走的進來
    就好」訊息給證人陳○○，顯見被告已有與證人陳○○相約碰面
    ，且證人陳○○於本院審理時亦證稱：被告當時回我「你機車
    在外面用走的進來就好」，因為她怕我騎機車過去會被人看
    見，而且她知道我騎的機車有改裝過，排氣管的聲音比較大
    聲，她兒子在睡覺，怕機車聲音吵到她兒子睡覺，之後我就
    將機車停在外面，走進去她家，跟她見面，沒有再傳訊息等
    語(見本院卷第267至268頁)，表示案發時確有與被告碰面。
    參以2人之後並無再有其他對話，衡諸常情，倘案發時被告
    並無與證人陳○○碰面，豈事後被告為何沒有進一步詢問證人
    陳○○未赴約到場的緣由，且證人陳○○亦未說明其理由為何。
    況證人陳○○於本院審理時尚證稱：我一般跟朋友相約見面，
    最後沒有見到面的話，我會再用LINE跟對方確認沒有見面的
    原因，所以，依我與被告的LINE對話，表示案發時我確實有
    去她家，我們有見面等語（見本院卷第268、276頁），表示
    其確實有與被告碰面。從而，被告上開所辯，顯與常情有違
    ，不足採信。
  ⒊證人蔣婷伃於本院審理時雖證稱：於109年2月4日當天白天或
    晚上，我沒有看到有人去我家找被告云云（見本院卷第237
    、242頁），表示案發當天證人陳○○並未前往被告住處。惟
    就⑴於109年1月、2月間，證人陳○○是否曾到被告住處，與被
    告碰面、⑵於109年2月4日案發當天被告是何時關上鐵門、⑶
    證人蔣婷伃當天晚上有無下樓乙節，被告於本院準備程序及
    審理時自陳：我是於109年年初認識陳○○，我跟他見過2次面
    ，第一次見面是109年年初的傍晚，第二次見面是第一次見
    面隔沒幾天的傍晚，他是來我家跟我借錢。於109年2月4日
    當天，我是晚上9點將鐵門拉下。蔣婷伃於109年2月4日當天
    都沒有出門，一直都待在房間，過程中她有下樓吃飯、洗澡
    ，然後就上去，我在將鐵門拉下前，她就洗澡洗好後，再上
    去二樓她的房間，之後她就沒有下來等語（見本院卷第65、
    230至231頁），反觀證人蔣婷伃於本院審理時則係證稱：於
    109年1月、2月間，陳○○沒有在傍晚的時間，來到家裡找被
    告。於109年2月間，最晚差不多10點鐵門就會拉下。我於10
    9年2月4日19、20點許，我是在樓下煮飯，跟被告吃完飯後
    ，我也是在樓下洗澡，我當天晚上上去我2樓房間後，大約1
    個小時都會下樓，跟被告講話，我是直到隔天凌晨5點才沒
    有下樓等語（見本院卷第233至234、237、242至243頁），
    顯見被告與證人蔣婷伃所述，有所齟齬，是證人蔣婷伃上開
    證述，已難採信。此外，證人蔣婷伃於本院審理時雖亦證稱
    ：自109年到今天來開庭，我在家的時候，除了鄰居會拿東
    西來我家外，沒有其他人會來我家云云（見本院卷第243頁
    ），惟觀乎被告與證人陳○○於109年2月13日LINE對話內容，
    可知被告尚告以證人陳○○「我這裡進進出出的年輕人很多」
    等語（見警卷第20頁），表示有很多年輕人會到被告住處，
    益見無法排除證人蔣婷伃之記憶，顯然有誤，自難以上開有
    利被告之證述，而遽認案發時被告確無與證人陳○○碰面。
  ⒋被告雖另提出其與證人蔣婷伃LINE對話翻拍照片1張（見本院
    卷第91頁），用以證明被告於案發時正與證人蔣婷伃聊天，
    故證人蔣婷伃之證述較為可採。惟揆諸上開LINE對話內容，
    被告所提供者，最初對話時間係於109年2月5日1時43分許，
    被告並未提供更早之前的對話內容，然而，本件被告與證人
    陳○○LINE之對話內容，最後時間是在109年2月5日0時49分許
    ，2者已相隔56分鐘，早於被告前揭所提出其與證人蔣婷伃
    之對話時間。是以，亦無法逕此遽認案發時被告與證人陳○○
    並未碰面。
(四)案發時被告有與證人陳○○交易1千元甲基安非他命：
　⒈證人陳○○於偵查時證稱：我於109年2月5日0時27分許，傳送L
    INE訊息「跟上次去找妳一樣的事情」，是指要向被告購買1
    千元安非他命，她回我說有東西，但剩不多，於是我才回她
    「拿給我，妳自己不就沒東西吃了」，後來我有過去她家找
    她，跟她買1千元安非他命等語（見偵卷第20至21頁）；於
    本院審理時亦證稱：於109年2月4日23時44分許起至翌（5）
    日0時49分許止，我與被告LINE對話，我傳送「姐，現在去
    找妳方便嗎，哈嘍」，是要跟她購買安非他命，她好像回我
    說「好阿，你過來」，所以我才回她「好」，她好像又問我
    說找她有什麼事，我才會回她「還會有什麼事情」、「跟上
    次去找妳一樣的事情」，我所稱「跟上次去找妳一樣的事情
    」，就是指要跟她購買1千元的安非他命，她好像回我「好
    你過來」，我才回她「好」，她當時還有跟我說「她那邊有
    ，但剩的不多」，所以我才會說「拿給我，妳自己不就沒東
    西吃了」，我講的「拿」、「吃」就是指安非他命，她好像
    跟我說「沒關係，叫我過去」，我才回答「好、那我過去」
    ，之後去她家，跟她交易1千元的安非他命等語綦詳(見本院
    卷第265至268頁)，顯見證人陳○○前後證述一致，是證人陳○
    ○證稱案發時有向被告購買1千元甲基安非他命，堪信屬實。
  ⒉雖觀乎案發時被告與證人陳○○之LINE對話內容（見警卷第18
    至19頁），2人並無談及證人陳○○要向被告購買毒品的種類
    、數量及金額，然證人陳○○於偵查時係證稱：被告只要講到
    毒品的LINE訊息，她都會收回等語（見偵卷第21頁）；於本
    院審理時亦證稱：藥頭跟藥腳都知道盡量在對話中不要提到
    毒品，以免留下明確的證據，不然太明目張膽，當時被告是
    講完沒多久，她就收回訊息，我沒有問過她為何收到訊息，
    但一般人用LINE收回訊息，是不想要讓人看到這則訊息，當
    天的對話內容，她收回的訊息都是跟毒品有關，雖然我們沒
    有直接講到毒品，但因為對話內容都是毒品，所以她就會收
    回她LINE的訊息等語明確(見本院卷第266、270頁)，表示被
    告係因對話中，有關於毒品交易之內容，被告始收回訊息。
    加以，參諸上開對話內容可知，被告均係在證人陳○○傳送「
    還會有什麼事」、「跟上次去找妳一樣的事情」、「好」、
    「拿給我妳自己不就沒東西吃了」重要之關鍵性回答時收回
    訊息，衡情顯與一般毒品交易之情形，藥頭為避免留下毒品
    交易之證據，故收回訊息者吻合。至被告於本院準備程序時
    係辯稱：當時我與陳○○的對話，是他要跟我借錢，我的習慣
    是若我有空，我就會收回訊息云云（見本院卷第65至66頁）
    ，惟觀諸被告與證人陳○○除案發時間外之109年2月6日起至
    同年2月18日之LINE對話內容，及被告所提供其與證人蔣婷
    伃於109年2月5日之對話內容（見警卷第19至26頁，本院卷
    第91頁），均可見被告並無收回訊息之情形，核與被告上開
    所述，要屬不符，益徵被告案發時收回其與證人陳○○之LINE
    對話，顯係為了避免留下對其不利之證據，始因而收回其訊
    息，否則，倘若被告所言證人陳○○僅係要向其借錢者為真，
    衡情被告豈有不留下借款之依據，反而竟仍有收回訊息之情
    形，足徵被告前揭所辯，顯與常情不符，僅屬事後卸責之詞
    ，不足可採。
　⒊另參諸被告與證人陳○○之對話內容，證人陳○○於109年2月5日
    0時38分許，傳送「拿給我妳自己不就沒東西吃了」訊息，
    及被告於同年2月16日21時11分許，傳送「上次那就算我請
    你就好」訊息等情（見警卷第18頁反面、24頁），可知2人
    所談論者，要屬東西或物品，並非借款。且證人陳○○於本院
    審理時亦證稱：我講的「拿」、「吃」就是指安非他命，被
    告講的「上次就算我請你就好」，一般則是指吃東西，或者
    給別人東西，不可能是指借錢等語（見本院卷第267、277頁
    ），佐以，證人陳○○與被告並無仇怨、嫌隙乙節，亦據被告
    於本院準備程序時所自陳（見本院卷第65頁），核與證人陳
    ○○於本院審理時證述相符（見本院卷第280頁），是證人陳○
    ○自無誣陷被告涉嫌販賣毒品重罪之動機與必要，其證述關
    於被告販賣甲基安非他命，並非係向被告借款，堪以認定為
    實。
  ⒋再者，證人陳○○因於109年2月18日23時30分許，施用安非他
    命1次之案件，而為獲得減輕或免除其刑，故供出施用毒品
    來源為被告等情，固據證人陳○○於本院審理時證述明確（見
    本院卷第279頁）。惟證人陳○○上開施用甲基安非他命犯行
    ，因該案判決時尚未查獲被告為其上游，從而，證人陳○○並
    未因此獲得減輕或免除其刑，且證人陳○○判決後亦未提起上
    訴，該案因而確定乙節，亦據證人陳○○於本院審理時證述在
    卷（見本院卷第279頁），並有本院109年度嘉簡字第454號
    判決書1份附卷可稽（見本院卷第141至143頁）
　　，顯見本件證人陳○○自無為供出施用毒品獲得減輕或免除其
    刑，而為虛偽證述之必要，由此足見，證人陳○○之證述，應
    堪足採。
　⒌至證人陳○○於偵查時雖證稱：我們是一手交錢一手交貨等語
    （見偵卷第21頁），表示當時證人陳○○有交付1千元給被告
    ，核與證人陳○○於本院審理時證稱：我跟被告交易1千元的
    安非他命，當時錢是先欠著等語(見本院卷第268頁)，有所
    不符。然證人陳○○於本院審理時已證稱：被告於109年2月6
    日隔天開始，就一直跟我催討1千元，她於109年2月13日23
    時13分許，在LINE上說「上次那次算我請你就好」，即是指
    同年2月5日我跟她買毒品的錢，所以我到同年2月13日還沒
    有還給她1千元，到現在還欠著等語（見本院卷第272、274
    、282頁），表示被告自同年2月6日隔天開始，就有向其催
    討購買毒品的1千元，其到現在還未還款。再者，觀乎附卷
    被告與證人陳○○LINE翻拍照片15張（見警卷第19至26頁），
    可知被告確有於同年2月6日傳送「不是說今天要還我錢」，
    於同年2月13日傳送「在嗎，為什麼要躲避，不方便，也可
    以說的」，證人陳○○再傳送「我欠妳的1千塊錢我這兩天會
    給妳」，被告傳送「好啦，那如果你方便，1000拿來還我就
    好」，證人陳○○傳送「這兩天給妳」，被告傳送「好，沒關
    係」、「欠錢還錢是應（誤載為因）該的」、「為什麼不用
    還」，被告傳送「上次那就算我請你就好」，證人陳○○傳送
    「不行」、「要還的」、「只是慢了幾天而已」、「一定會
    還的」，被告於同年2月18日另傳送「1000方便還我了吧」
    等訊息，顯見被告確有自同年2月6日隔天，即開始陸續向證
    人陳○○催討1千元，足徵證人陳○○係誤認本件有當場付清價
    金，其於偵查時始為上開證述，故證人陳○○就此部分，雖前
    後有所不符，惟仍難認證人陳○○證述，其於同年2月5日有向
    被告購買1千元甲基安非他命，有何不足採信之處。
　⒍被告於本院審理時雖辯稱：陳○○係因我說他有向我求歡，心
    生不滿，才會報復說有跟我購買毒品云云（見本院第331
　　頁）。惟被告與證人陳○○2人年紀相差14歲，為證人陳○○於
    本院審理時證述在卷（見本院卷第261頁），復有被告之個
    人戶籍資料（完整姓名）查詢結果1份附卷可查（見本院卷
    第123頁），且證人陳○○於偵查時證稱：我沒有跟被告求歡
    ，況且她大我很多歲等語（見偵卷第21頁），於本院審理時
    亦證稱：我沒有喜歡過被告，我也從沒有跟她表示意愛，想
    跟她親密、求歡，而且我自己本身有老婆，我不可能喜歡她
    等語（見本院卷第270至271、280頁），表示證人陳○○已有
    配偶，其與被告年紀相差很多歲，證人陳○○不可能喜歡被告
    。佐以，被告與證人陳○○不熟，彼此僅見過幾次面，只是普
    通朋友、並無交情乙節，業據被告於本院準備程序時自陳（
    見本院卷第65頁），核與證人陳○○於本院審理時證述相符（
    見本院卷第262至263頁），顯見證人陳○○與被告並無任何交
    情，證人陳○○自無可能喜歡被告，並向被告求歡一事，故被
    告上開所辯，顯屬卸責之詞，委無足採。
　⒎被告雖另辯稱案發時證人陳○○是要向其借錢云云。惟被告與
    證人陳○○不熟，彼此僅見過幾次面，只是普通朋友、並無交
    情，已如前述。且依證人陳○○於偵查時證稱：我案發時傳訊
    息給被告，不是為了要跟她借錢，我沒有因為沒有錢吃飯、
    加油，跟她借過錢等語（見偵卷第21頁）；於本院審理時同
    證稱：我偶爾需要毒品才會找被告，不然平常沒有在聯絡，
    交情沒有到那邊，而且我有固定的工作，生活不缺錢，我那
    時月薪大約4萬元，我不會跟她說我沒有錢加油、吃飯，還
    跟她借錢，而且我跟她不熟，要借錢也是找其他朋友借，以
    我跟她的交情，不可能找她借錢，她也不可能借錢給我等語
    （見本院卷第262至263、282頁），表示其並未跟被告借過
    錢，以被告與證人陳○○之交情，證人陳○○也不可能跟被告借
    錢。況被告上開所述，已與2人對話內容所談論者，係屬東
    西或物品，不可能是金錢，已如前述，顯見被告上開所辯，
    不足採信。
  ⒏至就案發時被告是否有出家門外迎接一事，證人陳○○於本院
    審理時雖先證稱：被告有出來迎接我，當時她已經站在家門
    口了等語（見本院卷第269頁），嗣於本院審理時改證稱：
    我不記得被告是站在玻璃門裡面，還是已經走出來等語（見
    本院卷第272頁），後又改證稱：被告應該是坐在客廳，從
    透明玻璃門看到我，才過來招呼我從拉開一半的鐵門叫我進
    去等語（見本院卷第278頁），前後不一致。故被告之辯護
    人即以此主張證人陳○○之證詞，並不可採等語（見本院卷第
    315至316頁）。然供述證據雖然先後不一或彼此齟齬，究竟
    何者為可採，事實審法院非不可本於經驗法則，斟酌其他情
    形，作合理的比較，定其取捨，若其基本事實的陳述與真實
    性無礙時，仍非不得予以採信，非謂一有不符或矛盾，即認
    其全部均為不可採信（最高法院110年度台上字第5554號判
    決意旨參照）。就本件案發時被告是否走出家門外，非屬重
    要事項而得以記憶深刻，故證人陳○○因而隨時間經過而記憶
    漸趨模糊，本屬正常，加以證人陳○○證述其與被告交易甲基
    安非他命之經過，證述前後一致，業已說明如上，要無僅因
    其就上情記憶有所混淆，即全盤否認證人陳○○證述內容之真
    實性。故被告之辯護人雖以此主張證人陳○○之證詞並不可採
    ，洵無可採。
三、被告之辯護人雖又以證人陳○○於警詢時，其未證稱在本件之
    前曾與被告有毒品交易，且證人陳○○於本院審理時固證稱有
    於本件之前，曾向被告購買安非他命，但證人陳○○亦未提出
    之前的LINE對話內容，故無法證明案發時證人陳○○傳送之LI
    NE對話「跟上次去找妳一樣的事情」，係指毒品交易。另證
    人陳○○於本院審理時尚自陳，其有向被告以外之人購買過毒
    品，故主張難認本件被告有與證人陳○○交易毒品等語（見本
    院卷第316至317頁）。經查：
(一)證人陳○○於警詢時已有證述其向被告購買甲基安非他命次數
    共5次，且其案發時傳送「跟上次去找妳一樣的事情」，內
    容即是指毒品交易等語等語（見警卷第13至14頁），且證人
    陳○○於本院審理時亦證稱：因為我在109年2月5日前幾天有
    跟被告買過1千元安非他命，所以她知道我這次也是要跟她
    買毒品，我傳送「跟上次去找妳一樣的事情」，就是指要跟
    她購買1千元的安非他命等語（見本院卷第266、271頁），
    堪認證人陳○○於警詢及本院審理時，均有證稱在本件之前曾
    與被告有毒品交易，先予敘明。
(二)證人陳○○雖未提出本件之前與被告交易毒品之LINE對話，惟
    證人陳○○於本院審理時已證稱：第一次交易我是否用LINE跟
    被告聯絡，從員警沒有截圖來看，我不是很確定，因為時間
    已經過太久了。我是因為當時員警沒有問那麼細，所以在警
    詢時只有講到於109年2月5日、2月18日有向被告購買毒品等
    語（見本院卷第273、281頁），表示其第一次向被告購買毒
    品時，是否有用LINE聯絡，其已不復記憶，且係因員警在警
    詢時並未詢問其他次毒品交易時間，其才未進一步回答，尚
    難認其之證述有何不可信之處。
(三)又證人陳○○於本院審理時固證稱：「（問：你過去有沒有跟
    被告以外之人購買過毒品？）有。」等語（見本院卷第273
    頁），辯護人雖以此主張證人陳○○既有向被告以外之人購買
    過毒品，故難認本件被告即有與證人陳○○交易毒品，惟證人
    陳○○是否有向被告以外之藥頭購買毒品，要屬另一件事，事
    理上並不相斥，且證人陳○○於偵查及本院審理時均證稱，其
    於案發時有向被告購買1千元之安非他命，復有附卷之LINE
    對話內容可證。從而，辯護人上開所辯，自無足採。
四、綜上，本件事證明確，被告之犯行，洵堪認定，應予依法論
    科。
五、論罪科刑：
(一)按行為後法律有變更者，適用行為時之法律。但行為後之法
    律有利於行為人者，適用最有利於行為人之法律，刑法第2
    條第1項定有明文。本件被告行為後，毒品危害防制條例第4
    條第2項規定，業於109年1月15日修正公布施行，並於同年7
    月15日生效，修正前毒品危害防制條例第4條第2項規定：「
    製造、運輸、販賣第二級毒品者，處無期徒刑或7年以上有
    期徒刑，得併科新臺幣1千萬元以下罰金。」修正後則規定
    ：「製造、運輸、販賣第二級毒品者，處無期徒刑或10年以
    上有期徒刑，得併科新臺幣1千5百萬元以下罰金。」經比較
    修正前、後規定，毒品危害防制條例第4條第2項規定，構成
    要件雖未變更，然其有期徒刑及罰金之刑度則均較修正前提
    高。是經比較新舊法之結果，修正後之上開規定未有利於被
    告，依刑法第2條第1項前段規定，自應適用被告行為時，即
    修正前毒品危害防制條例第4條第2項。
(二)核被告所為，係犯修正前毒品危害防制條例第4條第2項之販
    賣第二級毒品罪。其持有第二級毒品進而販賣之，其持有之
    低度行為應為販賣之高度行為所吸收，不另論罪。
(三)茲以行為人之責任為基礎，爰審酌被告明知毒品為國家嚴加
    查緝的物品，仍鋌而走險，無視於國家杜絕毒品危害之禁令
    ，不思以正當途徑獲取財物，為一己之私利，竟以販賣甲基
    安非他命圖不法所得，足以使購買施用者導致生理及心理毒
    害，助長毒品之氾濫，並衡酌被告否認犯行，販賣毒品之金
    額非鉅，尚未收取款項，暨其自陳國小畢業之智識程度，現
    無職業，與兒子同住等一切情狀，量處如主文所示之刑。
六、沒收部分：
(一)扣案之門號0000000000號行動電話1支（含SIM卡1張），已
    據被告於本院審理時供稱：行動電話及SIM卡都是我所有等
    語（見本院卷第333頁），是被告所有供本案犯罪所用之物
    ，應依毒品危害防制條例第19條第1項規定，宣告沒收之。
(二)扣案之不詳門號SIM卡1張，雖亦為被告所有，然與本件販賣
    毒品無關，亦為被告於本院審理時所自陳（見本院卷第333
    頁），爰不予宣告沒收之。
(三)被告販賣1千元之甲基安非他命，證人陳○○迄今仍未交付款
    項給被告，已如前述，復無積極證據證明被告獲有任何報酬
    或利益，爰不予諭知沒收之。
據上論斷，應依刑事訴訟法第299條第1項前段（依判決精簡原則
，僅記載程序法），判決如主文。
本案經檢察官吳咨泓提起公訴，檢察官劉達鴻到庭執行職務。
中　　華　　民　　國　　111 　年　　7 　　月　　28　　日
                  刑事第一庭  審判長  法　官　卓春慧
                                      法  官  吳育汝
                                      法  官  林家賢
以上正本證明與原本無異。
如不服本判決應於收受判決後20日內向本院提出上訴書狀，並應
敘述具體理由；其未敘述上訴理由者，應於上訴期間屆滿後20日
內向本院補提理由書（均須按他造當事人之人數附繕本）「切勿
逕送上級法院」。
中　　華　　民　　國　　111 　年　　7 　　月　　28　　日
                                      書記官  張子涵
附錄法條：
毒品危害防制條例第4條第2項（修正前）
製造、運輸、販賣第二級毒品者，處無期徒刑或7年以上有期徒
刑，得併科新臺幣1千萬元以下罰金。